【裁判字號】    92,訴,2126
【裁判日期】    921231
【裁判案由】    毒品危害防制條例
【裁判全文】
臺灣板橋地方法院刑事判決                        九十二年度訴字第二一二六號
    公  訴  人  臺灣板橋地方法院檢察署檢察官
    被      告  甲○○
右列被告因違反毒品危害防制條例案件，經檢察官提起公訴（九十二年度毒偵字第二
一一六號）及移
理，判決如左：
    主  文
甲○○連續施用第一級毒品，累犯，處有期徒刑捌月。
扣案之注射針筒壹支內含海洛因殘渣及海洛因殘渣袋壹個（毛重零點零壹公克）均沒
收銷燬。
    事  實
一、甲○○前於民國九十年間，因違反槍砲彈藥刀械管制條例，經本院判處有期徒刑
    三月，併科罰金新臺幣三萬元，於九十年七月六日易科罰金執行完畢；又於八十
    九年間，因違反毒品危害防制條例案件，經本院判處有期徒刑五月確定，於九十
    一年一月二十一日執行完畢；甲○○另曾於八十八年間因施用第二級毒品安非他
    命案件，經本院依檢察官聲請以八十八年度毒聲字第七六九九號裁定，送觀察、
    勒戒後，無繼續施用毒品之傾向，由臺灣板橋地方法院檢察署檢察官於八十八年
    十二月二十一日以八十八年度毒偵字第三０六九號不起訴處分書為不起訴處分在
    案；復於八十九年間因施用第二級毒品安非他命案件，經本院依檢察官聲請以八
    十九年度毒聲字第四一三五號裁定送觀察、勒戒後，認有繼續施用毒品傾向，經
    本院以八十九年度毒聲字第四六二四號裁定令入戒治處所強制戒治，嗣於九十年
    三月二十一日依本院九十年度毒聲字第八八三號裁定停止戒治出所，所餘戒治期
    間，付保護管束，於九十年七月三十日保護管束期滿；詎甲○○猶不知悔改，復
    基於施用第一級毒品海洛因之概括犯意，於九十二年六月中旬起，至九十二年十
    月二日止，連續在臺北縣三峽鎮○○街二十八巷十號二樓住處，以針筒注射之方
    式，施用海洛因多次，平均約一至二天施用一次。嗣先於九十二年六月二十一日
    下午一時許，在臺北縣鶯歌鎮○○街與重慶街口，為警查獲，並扣得甲○○施用
    毒品所用之注射針筒一支（內含海洛因殘渣）；又於九十二年十月二日下午三時
    三十分許，在臺北縣樹林市○○路一九三號前，經警查獲，並扣得甲○○所有毒
    品海洛因殘渣袋一個（毛重０．０一公克）；甲○○並經本院以九十二年度毒聲
    字第二三八五號裁定令入戒治處所施以強制戒治。
二、案經臺北縣政府警察局三峽分局報請臺灣板橋地方法院檢察署檢察官偵查起訴及
    移送併辦，本院於準備程序進行中，被告就被訴事實為有罪之陳述，經告知被告
    簡式審判程序之旨，並聽取當事人之意見後，裁定進行簡式審判程序。
    理  由
一、右揭事實，業據被告甲○○於本院審理時坦承不諱，並有扣案之注射針筒一支（
    內含海洛因殘渣）及海洛因殘渣袋壹個（毛重０．０一公克）足資佐證，而被告
    於九十二年六月二十一日及同年十月二日為警查獲後在警局所採尿液，經送臺灣
    檢驗科技股份有限公司初步檢驗以ＥＩＡ酵素免疫分析法、確認檢驗以ＧＣ／Ｍ
    Ｓ氣象層析質譜儀法檢驗，均呈鴉片類陽性反應，亦有對照表、上開公司濫用藥
    物尿液檢驗報告各二份附卷可稽；又被告曾於八十八年間因施用第二級毒品安非
    他命案件，經本院依檢察官聲請以八十八年度毒聲字第七六九九號裁定，送觀察
    、勒戒後，無繼續施用毒品之傾向，由臺灣板橋地方法院檢察署檢察官於八十八
    年十二月二十一日以八十八年度毒偵字第三０六九號不起訴處分書為不起訴處分
    在案，復於八十九年間因施用第二級毒品安非他命案件，經本院依檢察官聲請以
    八十九年度毒聲字第四一三五號裁定送觀察、勒戒後，認有繼續施用毒品傾向，
    經本院以八十九年度毒聲字第四六二四號裁定令入戒治處所強制戒治，嗣於九十
    年三月二十一日依本院九十年度毒聲字第八八三號裁定停止戒治出所，所餘戒治
    期間，付保護管束，於九十年七月三十日保護管束期滿，再因本件施用第一級毒
    品案件，經本院九十二年度毒聲字第二三八五號裁定令入戒治處所施以強制戒治
    在案，有本院八十九年度毒聲字第四六二四號、九十年度毒聲字第八八三號裁定
    電腦列印本、本院九十二年度毒聲字第二三八五號裁定正本、不起訴處分書電腦
    列印本及臺灣高等法院被告全國前案紀錄表附卷可憑。本件事證明確，被告犯行
    堪以認定，應予依法論科。
二、按海洛因係第一級毒品，毒品危害防制條例第二條第二項第一款定有明文。核被
    告甲○○所為係犯毒品危害防制條例第十條第一項之施用第一級毒品罪；其施用
    前後持有海洛因之低度行為，應為施用之高度行為所吸收，不另論罪。又被告先
    後多次施用第一級毒品犯行，時間緊接、構成要件相同，顯係基於概括犯意為之
    ，為連續犯，應論以一罪並依法加重其刑。復查，被告曾於九十年間，因違反槍
    砲彈藥刀械管制條例，經本院判處有期徒刑三月，併科罰金新臺幣三萬元，於九
    十年七月六日易科罰金執行完畢，又曾於八十九年間，因違反毒品危害防制條例
    案件，經本院判處有期徒刑五月確定，於九十一年一月二十一日執行完畢，有臺
    灣高等法院被告全國前案紀錄表一份可按，其於五年之內再犯有期徒刑以上之施
    用第一級毒品罪罪，為累犯，應依刑法第四十七條之規定遞加重其刑。爰審酌被
    告多次施用毒品，不知悔改，惟念其犯行係戕害其自身，對社會治安尚非危害甚
    鉅，暨其犯罪之動機、目的、手段、所生危害等一切情狀，量處如主文所示之刑
    ，以示懲儆。至扣案之注射針筒一支內含海洛因殘渣及海洛因殘渣袋一個（毛重
    ０．０一公克），因量微無法析離，應與查獲之毒品同視，不問屬於犯人與否，
    均應依毒品危害防制條例第十八條第一項前段之規定宣告沒收銷燬。
三、移送併辦部分（臺灣板橋地方法院九十二年度毒偵字第三二五三號案）及起訴書
    所指被告於九十二年六月二十一日為警採尿前之二十六小時內某時施用海洛因以
    外之施用海洛因行為，雖未經檢察官提起公訴，惟與檢察官所起訴之被告施用海
    洛因行為部分，有裁判上一罪之連續犯關係，基於審判不可分原則，本院自得併
    予審究，復此敘明。
據上論斷，應依刑事訴訟法第二百七十三條之一第一項、第二百九十九條第一項前段
，毒品危害防制條例第十條第一項、第十八條第一項前段，刑法第十一條前段、第五
十六條、第四十七條，判決如主文。
本案經檢察官張云綺到庭執行職務。
中      華      民      國    九十二    年     十二     月    三十一    日
                                      臺灣板橋地方法院刑事第八庭
                                              法  官  葉  靜  芳
右正本證明與原本無異。
如不服本判決，應於判決送達後十日內，向本院提出上訴狀。
                                              書記官  陳  昭  綾
中      華      民      國    九十二    年     十二     月    三十一    日
附錄本案論罪科刑法條全文
毒品危害防制條例第十條：
施用第一級毒品者，處六月以上五年以下有期徒刑。
施用第二級毒品者，處三年以下有期徒刑。


司法院資訊處製作；財團法人民間司法改革基金會備份。
